【裁判字號】    89,易,2190
【裁判日期】    900301
【裁判案由】    妨害秩序
【裁判全文】
臺灣高雄地方法院刑事判決                        八十九年度易字第二一九號
    公  訴  人  臺灣高雄地方法院檢察署檢察官
    被      告  甲○○
右列被告因妨害秩序案件，經檢察官提起公訴（八十九年度偵字第七七一八號），本
院判決如左：
    主  文
甲○○以文字公然煽惑他人犯罪，處有期徒刑參月，如易科罰金，以參佰元折算壹日
。附表所示之物沒收。
    事  實
一、甲○○於民國八十八年間，因妨害秩序案件，經台灣高雄地方法院岡山簡易庭於
    八十八年六月十一日判處拘役五十日，嗣於八十九年四月二十日以易科罰金繳清
    之方式執行完畢（以上於本案不構成累犯前科）。
二、甲○○於八十九年四月二日下午四時許，在高雄市○○路、河北路口附近，隨身
    攜帶六合彩賭博之解說板路圖二份及置於紅包袋內之明牌號碼十五份，欲贈與而
    供不特定人作為猜押簽賭俗稱之「六合彩」賭博之用，而公然以文字煽惑他人犯
    賭博罪。迨於同日下午五時許，適甲○○在上址對於不詳姓名年籍之成年男子解
    說板路圖時，為警當場查獲，並扣得其所有之六合彩解說板路圖二份與明牌號碼
    十五份（詳如附表所示）。
三、案經高雄市政府警察局新興分局報告臺灣高雄地方法院檢察署檢察官偵查起訴。
    理  由
一、訊據被告甲○○固供承有於右揭時地欲將所攜帶之六合彩解說板路圖二份與明牌
    號碼十五份贈送予不特定人之事實，惟辯稱：為警查獲當時，另一名男子是因眼
    睛不好，正拿著版路圖問我上面所寫的數字是多少，我就告訴他，而不是在向他
    解釋版路圖，本案我既然尚未煽惑到任何人，應不構成犯罪云云。惟查，右揭事
    實業據證人乙○○即當場逮捕被告之警員，到庭證稱：當時我因看到被告拿筆及
    版路圖坐在愛河旁石椅上，正在向一位不詳姓名之中年男子解說內容，我就上前
    盤查並將被告逮捕，被告當時只說其沒有在販賣明牌與版路圖，但並未說「是因
    該名不詳姓名男子眼睛不好才幫忙他看」等情明確（參照本院八十九年七月十三
    日訊問筆錄），此外，並有如附表所示之六合彩解說板路圖二份與明牌號碼十五
    份扣案足資佐證，是以被告前開所辯顯係事後卸責之詞，不足採信。綜上所述，
    本件事證明確，被告之犯行堪以認定。
二、核被告甲○○所為，係犯刑法第一百五十三條第一款之以文字公然煽惑他人犯罪
    罪。又其於八十八年間，即曾因販賣六合彩明牌之妨害秩序案件，經台灣高雄地
    方法院岡山簡易庭於八十八年六月十一日判處拘役五十日，嗣於八十九年四月二
    十日以易科罰金繳清之方式執行完畢（以上於本案不構成累犯前科），有臺灣高
    等法院被告全國前案紀錄表，與上開案件之八十八年度岡簡字第一四二號刑事判
    決書各一紙在卷可憑，爰審酌被告於前案遭起訴、判決科刑（尚未執行）後，竟
    未生警悟之心而再犯本案，顯未因前案之起訴、判決科刑程序而生任何悔意，參
    酌其犯罪動機、目的、手段、犯後態度，與本件犯行所生危害等一切情狀，量處
    如主文所示之刑，並依刑法第四十一條第一項規定，諭知易科罰金之折算標準，
    以資懲儆。至附表所示之物，均係被告所有供犯罪所用之物，已如前述，依刑法
    第三十八條第一項第二款，併予宣告沒收之。
據上論斷，應依刑事訴訟法第二百九十九條第一項前段，刑法第一百五十三條第一款
，第四十一條第一項，第三十八條第一項第二款，罰金罰鍰提高標準條例第一條前段
、第二條，判決如主文。
本案經檢察官林美靜到庭執行職務。
中    華    民    國      九十      年      三      月        一        日
                                  臺灣高雄地方法院刑事第六庭
                                          法  官  周  玉  群
右正本證明與原本無異。
如不服本判決，應於判決送達後十日內，向本院提出上訴狀。
                                          書記官  黃  英  彥
中    華    民    國      九十      年      三      月        一        日
附表：
┌──┬────────┬────────────┐
│編號│物品            │數量                    │
├──┼────────┼────────────┤
│一  │六合彩解說板路圖│二份                    │
├──┼────────┼────────────┤
│二  │六合彩明牌號碼  │十五份（含紅包袋十五個）│
└──┴────────┴────────────┘
附錄本案論罪科刑法條：
刑法第一百五十三條：
以文字、圖畫、演說或他法，公然為左列行為之一者，處二年以下有期徒刑、拘役或
一千元以下罰金：
  一、煽惑他人犯罪者。


司法院資訊處製作；財團法人民間司法改革基金會備份。
